最高法院刑事判決　　　　　　　　　 111年度台上字第1157號
上　訴　人　徐元巽



上列上訴人因違反毒品危害防制條例案件，不服臺灣高等法院中
華民國110年9月7日第二審判決（110年度上訴字第1886號，起訴
案號：臺灣桃園地方檢察署107 年度偵字第18479、28479號；追
加起訴案號：同署108 年度偵續字第397、398號），提起上訴，
本院判決如下：
    主  文
上訴駁回。
    理  由
一、按刑事訴訟法第377 條規定，上訴於第三審法院，非以判決
    違背法令為理由，不得為之。是提起第三審上訴，應以原判
    決違背法令為理由，係屬法定要件。如果上訴理由書狀並未
    依據卷內訴訟資料，具體指摘原判決不適用何種法則或如何
    適用不當，或所指摘原判決違法情事，顯與法律規定得為第
    三審上訴理由之違法情形，不相適合時，均應認其上訴為違
    背法律上之程式，予以駁回。
二、本件原判決維持第一審論上訴人徐元巽以如原判決附表（下
    稱附表）編號1至6所示販賣第二級毒品（均累犯，其中編號
    6 為未遂）6罪刑及諭知沒收，並定應執行有期徒刑5年之判
    決，駁回上訴人在第二審之上訴，已詳述憑以認定犯罪事實
    之依據及如何審酌量刑之理由。
三、刑之量定及刑法第59條之酌量減輕其刑，同屬事實審法院得
    依職權裁量之事項。又個案情節不同，量刑審酌情狀亦異，
    自無從比附援引執以指摘量刑不當。原判決已敘明第一審依
    上訴人之累犯前科紀錄及犯罪情狀，何以認應加重其刑；及
    何以並無情堪憫恕有適用刑法第59條規定酌減其刑之必要。
    並載敘第一審係以上訴人之責任為基礎，審酌刑法第57條各
    款所列情狀，而分別量刑及定應執行刑，既未逾越各罪均先
    依刑法第47條第1 項累犯規定加重除無期徒刑以外之法定刑
    ，再均依修正前毒品危害防制條例第17條第2 項於偵查及審
    判中均自白之規定，減輕其刑，及其中附表編號1至3所示之
    罪皆再依刑法第62條前段自首規定遞減，另附表編號6 所示
    之未遂罪則依刑法第25條第2 項規定遞予減輕後之法定刑度
    ，暨刑法第51條第5 款規定範圍，無違公平正義情形，而予
    維持之理由，且其裁量權之行使均屬從輕，趨近減輕或遞減
    其刑後之最低刑度，所定應執行刑為有期徒刑5 年，並未違
    背不利益變更禁止原則，亦未違背司法院釋字第775 號解釋
    意旨所示違反比例、罪刑相當原則，乃其刑罰裁量權之適法
    行使，自無上訴意旨所指量刑違法可言。
四、上訴意旨置原判決之論敘於不顧，猶執前詞，仍謂：原審未
    適用刑法第59條規定酌減其刑，量刑過重，有判決不適用法
    則之違法等語。經核係憑持已為原判決指駁之陳詞再事爭辯
    ，對於事實審法院刑罰裁量之職權行使，徒以自己之說詞，
    任意指為違法，或就不影響判決結果之枝節事項，執為指摘
    ，核與法律規定得為第三審上訴理由之違法情形不相適合。
    其上訴不合法律上之程式，應予駁回。
據上論結，應依刑事訴訟法第395條前段，判決如主文。 
中    華    民    國   111    年    3     月    9     日
                  刑事第五庭審判長法  官  吳  信  銘  
                                  法  官  何  菁  莪  
                                  法  官  沈  揚  仁  
                                  法  官  蔡  廣  昇  
                                  法  官  梁  宏  哲  
本件正本證明與原本無異
                                  書記官
中    華    民    國   111    年    3     月    15    日